【裁判字號】    89,易,324
【裁判日期】    890822
【裁判案由】    賭博
【裁判全文】
臺灣宜蘭地方法院刑事判決                          八十九年度易字第三二四號
    公  訴  人  臺灣宜蘭地方法院檢察署檢察官
    被      告  乙○○
    被      告  甲○○
右列被告因賭博案件，經檢察官提起公訴 (八十九年度偵字第二九Ｏ號)，本院判決
如左：
    主  文
乙○○、甲○○在公共場所賭博財物，各處罰金貳仟元，如易服勞役，均以參佰元折
算壹日。
賭具骰子貳顆、塑膠杯壹個及新臺幣貳仟元均沒收。
    事  實
一、乙○○、甲○○與其他不詳姓名年籍之三人，於民國八十九年一月十九日上午十
    一時四十分許起，在宜蘭縣羅東鎮中山公園內之公共場所，以相互擲骰子比大小
    之方式賭博財物。於同日中午十二時四十五分許，當場經警查獲，並扣得如主文
    第二項所示之賭具及賭檯上之賭資新台幣（下同）二千元。
二、案經宜蘭縣警察局羅東分局報請台灣宜蘭地方法院檢察署檢察官偵查起訴。
    理  由
一、訊之被告乙○○、甲○○均矢口否認有何賭博犯行，被告乙○○辯稱：伊並無參
    與賭博，僅坐在旁邊云云。被告甲○○辯稱：伊只是在旁邊看而已云云。惟查：
    右揭事實業據被告甲○○於警訊中坦承不諱，核與證人即查獲本件之宜蘭縣警察
    局羅東分局成功派出所警員黃群超與劉金龍供稱：渠等至現場取締時，被告二人
    係蹲於內圈，因不及逃避而查獲。查獲時有看到原來蹲在內圈之人前方有事實欄
    所指之骰子與塑膠杯，並看到被告甲○○從地上抓了一把錢放入褲袋內等語相符
    。被告二人於查獲時既係蹲於內圈，且前方均有賭具及賭資，足認被告二人並非
    蹲於外圈之圍觀者。從而被告二人所辯，顯屬卸責之詞，均不足採信，此外，並
    有當場查獲如主文第二項所示之賭博器具及賭檯上之賭資二千元扣案可證，事證
    明確，被告等犯行均堪認定，應依法論科。
二、核被告乙○○、甲○○二人所為，均犯刑法第二百六十六條第一項前段之罪。爰
    審酌被告等之品行、犯罪動機、目的、手段、所生危害、犯罪後態度等一切情狀
    ，各量處如主文第一項所示之刑，並均諭知易服勞役之折算標準。扣案之賭具骰
    子二顆、塑膠杯一個係當場賭博之器具，及賭資二千元係當場在賭檯之財物，應
    均依法併予宣告沒收。
據上論斷，應依刑事訴訟法第二百九十九條第一項前段，刑法第二百六十六條第一項
前段、第二項、第四十二條第二項、罰金罰鍰提高標準條例第一條前段、第二條，判
決如主文。
本案經檢察官林吉泉到庭執行職務。
中    華    民    國      八十九      年      八      月    二十二    日
                                      臺灣宜蘭地方法院刑事第二庭
                                  審判長      法  官
                                              法  官
                                              法  官
如不服本判決應於送達後十日內向本院提出上訴狀
附錄本案論罪科刑法條全文
刑法第二百六十六條：
在公共場所或公眾得出入之場所賭博財物者，處一千元以下罰金。但以供人暫時娛樂
之物為賭博者，不在此限。
當場賭博之器具與在賭檯或兌換籌碼處之財物，不問屬於犯人與否沒收之。


司法院資訊處製作；財團法人民間司法改革基金會備份。
